【裁判字號】    92,親,22
【裁判日期】    920918
【裁判案由】    否認子女
【裁判全文】
臺灣臺中地方法院民事判決  九十二年度親字第二二號
    原        告  甲○○
    被        告  丙○○
    兼法定代理人  乙○○
右當事人間否認子女事件，於民國九十二年九月九日言詞辯論終結，本院判決如左：
    主      文
確認被告丙○○（男、九十二年四月十三日生）非原告自被告乙○○受胎所生之婚生
子女。
訴訟費用由被告負擔。
    事      實
甲、原告方面：
  一、聲明：如主文所示。
  二、陳述：原告與被告乙○○本係夫妻，嗣於民國九十一年五月三十日分居，並於
      九十一年十月三十日協議離婚，婚姻關係結束後，原告於九十二年四月十三日
      生下被告丙○○，惟被告丙○○係原告自他人受胎所生子女，是被告丙○○非
      原告自被告乙○○受胎所生，且自被告丙○○於九十二年四月十三日出生迄令
      未滿一年，為此依法訴請判決如聲明。
  三、證據：提出戶籍謄本正本乙份、血緣鑑定報告書影本乙份為證。
乙、被告方面：
  一、聲明：同意原告之請求。
  二、陳述：同意被告丙○○非其所生，兩造自九十一年四月中旬即巳分居了。
    理      由
一、本件原告主張其與被告乙○○本係夫妻，嗣後於九十一年十月三十日協議離婚，
    惟婚姻關係結束後，原告生有一子即被告丙○○之事實，並據原告提出戶籍謄本
    正本乙份為憑，自堪信為真實。
二、又原告主張被告丙○○係原告自他人受胎所生子女，被告丙○○應非自被告乙○
    ○受胎所生乙節，並經原告提出法務部調查局之血親鑑定報告乙份為證，其上載
    明「依遺傳標記檢驗結果，可以證明丙○○與訴外人之親子關係，累計親子關係
    指數為一一二三二九以上，親子關係概率為百分之九九點九九」屬實，有該血親
    鑑定報告在卷可稽，且被告乙○○到庭陳述同意被告丙○○非其所生，是原告此
    部份之主張，亦屬真實。
三、按民法第一千零六十三條第一項推定之婚生子女，如夫妻之一方能證明妻非自夫
    受胎者，得於知悉子女出生之日起，一年內提起否認之訴，同條第二項定有明文
    。查原告受胎生下被告丙○○，雖係在其與被告乙○○婚姻關係結束後，惟其受
    胎期間在原告與被告乙○○婚姻關係存續中，則依法自應推定被告丙○○為原告
    與被告乙○○之婚生子女，然原告受胎懷有被告丙○○時，並未與被告乙○○同
    居即非自被告乙○○受胎，準此，原告於知悉被告丙○○出生之日起一年內提起
    本件訴訟，於法洵屬有據，應予准許。
四、據上論結，本件原告之訴為有理由，依民事訴訟法第七十八條、第八十五條第一
    項前段，判決如主文。
中      華      民      國    九十二    年      九      月    十八      日
                                    臺灣臺中地方法院家事法庭
~B法      官  陳學德
右為正本係照原本作成
如對本判決上訴須於判決送達後廿日內向本院提出上訴狀
中      華      民      國    九十二    年      九      月    十九      日
~B法院書記官  賴榮順


司法院資訊處製作；財團法人民間司法改革基金會備份。
